【裁判字號】    99,抗,1501
【裁判日期】    991129
【裁判案由】    撤銷信託登記
【裁判全文】
臺灣高等法院民事裁定                  99年度抗字第1501號
抗  告  人  華南商業銀行股份有限公司
法定代理人  王濬智
上列抗告人因與相對人簡宏政、周燕昭、施采葳、孫登松間撤銷
信託登記等事件，對於中華民國99年 8月13日臺灣板橋地方法院
99年度補字第1880號裁定，提起抗告，本院裁定如下：
    主  文
原裁定關於核定訴訟標的價額部分廢棄。
本件訴訟標的之價額應核定為新臺幣壹仟零玖拾萬元。
    理  由
一、按核定訴訟標的之價額，以起訴時之交易價額為準，無交易
    價額者，以原告就訴訟標的所有之利益為準；又以一訴主張
    之數項標的者，其價額合併計算之，但所主張之數項標的互
    相競合或應為選擇者，其訴訟標的價額，應依其中價額最高
    者定之，民事訴訟法第77條之1第2項、第77條之2第1項分別
    定有明文。又訴訟標的價額，應以原告如獲勝訴判決所得受
    之客觀上利益定之；又債權人行使撤銷權之目的，在使其債
    權獲得清償，故應以債權人因撤銷權之行使所受利益為準，
    原則上以債權人主張之債權額，計算其訴訟標的價額，但被
    撤銷法律行為標的之價額低於債權人主張之債權額時，則以
    該被撤銷法律行為標的之價額計算 (最高法院83年台抗字第
    161號判例、97年度第1次民事庭會議決議參照)。
二、本件抗告人起訴時，係主張：相對人簡宏政、施采葳為抗告
    人對訴外人佑麒工程開發有限公司之債權本金新臺幣（下同
    ）1,090 萬元之連帶保證人。並聲明：(一)相對人簡宏政、周
    燕昭間就簡宏政所有，坐落臺北縣板橋市○○段 638地號之
    土地及其上 732建號之建物（下稱系爭板橋市房地）所為之
    信託債權行為及辦理所有權移轉登記之物權行為應予撤銷，
    並命相對人周燕昭塗銷該移轉登記。(二)相對人施采葳、孫登
    松間就施采葳所有，坐落臺北縣樹林市○○段 ○○段96地號
    之土地及其上1701建號、1719建號之建物（下稱系爭樹林市
    房地）所為之信託債權行為及辦理所有權移轉登記之物權行
    為應予撤銷，並命相對人孫登松塗銷該移轉登記。經核抗告
    人所為聲明，均係欲使系爭板橋市房地及系爭樹林市房地分
    別回復登記為相對人簡宏政、施采葳所有，俾抗告人所主張
    伊對相對人簡宏政、施采葳之債權 1,090萬元 (下稱系爭債
    權）得獲清償。揆諸首揭說明，應認本件訴訟標的之價額，
    以抗告人如獲勝訴判決所得受之客觀上利益為準。雖核系爭
    板橋市房地及系爭樹林市房地之起訴時交易價額分別達798
    萬元、1,083萬9,700元，共計1,881萬9,700元，惟抗告人如
    獲勝訴判決所得受之客觀上利益僅為系爭債權額即 1,090萬
    元得獲清償，是本件訴訟標的之價額應核定為 1,090萬元，
    乃原裁定竟核定為1,881萬9,700元，自有未洽，抗告意旨執
    此指摘原裁定此部分不當，聲明廢棄，為有理由。
三、據上論結，本件抗告為有理由，依民事訴訟法第492條前段
    ，爰裁定如主文。
中    華    民    國    99    年    11    月    29    日
                  民事第十八庭
                      審判長法  官  魏麗娟
                            法  官  吳麗惠
                            法  官  李媛媛
以上為正本係照原本作成。
本裁定除以適用法規顯有錯誤為理由，不得再抗告。如提起再抗
告，應於收受後10日內委任律師為訴訟代理人向本院提出再抗告
狀。並繳納再抗告費新台幣１千元。
中    華    民    國    99    年    11    月    29    日
                            書記官  顧倪淑貞

司法院資訊處製作；財團法人民間司法改革基金會備份。
